臺灣桃園地方法院刑事判決                                    九十三年度易字第一七二號
    公  訴  人  臺灣桃園地方法院檢察署檢察官
    被      告  陳嘉宏



                        


    
右被告因妨害風化案件，經檢察官提起公訴（起訴案號：九十三
年度偵字第一四六七號）暨移請併案審理（併案案號：臺灣桃園
地方法院檢察署九十三年度偵字第一四六五號、第一四六六號、
第一○四三四號、第一一一三一號、第三一七號、第一二○八號、
臺灣板橋地方法院檢察署九十三年度偵字第三二六八號、第一五
一六一號），被告於準備程序中就被訴事實為有罪之陳述，經本
院合議庭裁定由受命法官獨任行簡式審判程序，茲判決如左：  
  
    主  文
甲○○連續販賣猥褻之光碟片，累犯，處有期徒刑壹年。
扣案之猥褻光碟片計肆佰貳拾壹片、新台幣計貳仟元、腳架貳個
、紙箱壹個，及塑膠
盒貳個沒收之。
    事  實
一、甲○○前曾於民國九十年間因違反著作權法案件，經本院於九
    十年三月二十三日以九十年度易字第三四六號判處有期徒刑
    六月，如易科罰金以三百元折算一日，緩刑四年確定，嗣經
    撤銷緩刑，自九十一年九月二十八日入監執行，甫於九十二
    年三月二十七日執行完畢，猶不知悔改，明知來源及購入價
    格如附表二所示之光碟片，均係內容含有男女口交及具體描
    述男女性行為、刻意暴露男女性器官、性交等在客觀上足以
    刺激或滿足性慾，並引起一般普通人羞恥或厭惡感等之猥褻
    光碟片，竟基於販賣猥褻光碟片之概括犯意，自上開刑期執
    畢後之九十二年三月下旬起，於附表一所列之各查獲時間、
    地點，連續多次以附表二所示之賣出價格，販賣予不特定之
    人牟利，嗣分別於附表一所載之各查獲時間、地點為警當場
    查獲，並扣得如附表三所列之甲○○所有供販賣之猥褻光碟片
    計四百二十一片、新台幣計二千元、腳架二個、紙箱一個，
    及塑膠盒二個。
二、案經桃園縣政府警察局桃園分局報請臺灣桃園地方法院檢察
    署檢察官偵查後起訴暨臺灣桃園地方法院檢察署檢察官、臺
    灣板橋地方法院檢察署檢察官先後移請併案審理，被告甲○○
    於準備程序中為有罪之陳述，經本院合議庭裁定由受命法官
    獨任行簡式審判程序。
    理  由
一、右揭犯罪事實業據被告迭於警訊、偵查中及本院準備程序時
    （詳九十三年十一月十八日準備程序筆錄）均供承不諱，核
    與證人即向被告購買猥褻光碟之顧客劉瀚陽於警詢證述之情
    節相符（詳九十二年偵字第八四九二號卷第九頁），並有各
    次查獲被告販售之猥褻光碟查扣清冊、查獲時現場照片等附
    卷可稽，復有各次查獲之如附表三所列之猥褻光碟片共四百
    二十一片扣案可資佐證，而扣案之光碟片內容均為十八歲以
    上男女性交、口交、猥褻動作畫面之猥褻光碟片等情，亦有
    各次查獲猥褻光碟片及內容翻拍照片在卷可參，足證被告甲
    ○○自白核與事實相符，本件事證明確，被告甲○○犯行堪予認
    定。
二、核被告甲○○所為，係犯刑法第二百三十五條第一項販賣猥褻
    物品罪。其意圖販賣而持有猥褻光碟之低度行為為販賣之高
    度行為所吸收，不另論罪。被告先後多次販賣犯行，時間緊
    接，觸犯構成要件相同之罪名，顯係基於概括犯意為之，為
    連續犯，應依刑法第五十六條之規定以一罪論，並加重其刑
    。至檢察官起訴書之事實雖未敘及被告甲○○於附表一編號二
    以外各次販賣猥褻光碟片之犯行，然該等犯行與業經起訴之
    部分有裁判上一罪之連續犯關係，為起訴效力所及，本院自
    得併予審究，附此敘明。又被告前曾有如事實欄所載之有期
    徒刑執行完畢，此有臺灣高等法院被告全國前案紀錄表及臺
    灣桃園地方法院檢察署刑案資料查註紀錄表各一紙存卷可按
    ，其前受有期徒刑執行完畢後，於五年內再犯本件有期徒刑
    以上之罪，為累犯，應依刑法第四十七條之規定遞加重其刑
    。爰審酌被告甲○○於前案執行完畢後，仍不知悔改，屢次為
    警查獲後一再犯案，惡性非輕，而販賣猥褻光碟片，害及社
    會善良風氣，公訴人求處有期徒刑一年六月（詳九十三年十
    一月十八日簡式審判筆錄第六頁），固非無見，然被告於查
    獲後均坦承犯行，且學歷僅小學畢業，智識程度非高，並自
    承罹有僵直性脊椎炎及癲癇症等宿疾，頭部曾經手術開刀，
    經本院當庭由被告身體外觀檢視，與其所述身體情狀相符，
    並顯欠缺足夠之謀生能力等情並非無訛等一切情狀，認應量
    處如主文所示之刑，以資懲儆。
三、扣案之猥褻光碟片共計四百二十一片，屬猥褻之物品，應依
    刑法第二百三十五條第三項規定宣告沒收；扣案之新台幣共
    二千元係被告所有，為犯罪所得之物，依刑法第三十八條第
    一項第三款諭知沒收；扣案之腳架二個、紙箱一個，及塑膠
    盒二個則屬被告所有供犯罪所用之物，依刑法第三十八條第
    一項第二款宣告沒收。
四、按被告所犯為死刑、無期徒刑、最輕本刑三年以上有期徒刑
    之罪或高等法院管轄第一審案件以外之罪，經被告於準備程
    序就被訴事實為有罪之陳述，經告知簡式審判程序之旨，並
    聽取被告及檢察官之意見後，經本院合議庭依刑事訴訟法第
    二百七十三條之一規定，裁定由受命法官獨任進行簡式審判
    程序審理，併予敘明。
據上論斷，應依刑事訴訟法第二百七十三條之一第一項、第二百
九十九條第一項前段，刑法第五十六條、第二百三十五條第一項
、第三項、第四十七條、第三十八條第一項第二款、第三款，判
決如主文。
本案經檢察官蔡鴻仁到庭執行職務。
中 華 民 國   九十三    年    十二      月     一     日
                        
　　　　                  臺灣桃園地方法院
　　　　                  刑事第一庭  法  官 楊晴翔
右正本證明與原本無異。
如不服本判決，應於判決送達後十日內向本院提出上訴狀 (應附
繕本)，上訴於臺灣高等法院。
                                      書記官 劉晨輝
中 華 民 國   九十三    年    十二      月     一     日
附錄論罪科刑參考法條：
中華民國刑法第二百三十五條
散布、播送或販賣猥褻之文字、圖畫、聲音、影像或其他物品，
或公然陳列，或以他
法供人觀覽、聽聞者，處二年以下有期徒刑、拘役或科或併科三
萬元以下罰金。
意圖散布、播送、販賣而製造、持有前項文字、圖畫、聲音、影
像及其附著物或其他
物品者，亦同。
前二項之文字、圖畫、聲音或影像之附著物及物品，不問屬於犯
人與否，沒收之。

附表一 被告甲○○販賣猥褻光碟片一覽表

編號 查獲時間及行為時間 查獲地點 查扣物品 起訴或移送併辦案號 一 92.4.1821時50分許（自同日21時45分許起） 台北縣鶯歌鎮鶯桃路親子夜市內 猥褻光碟片19片售得款300元 臺灣板橋地方法院檢察署93偵字第15161號移送併辦 二 92.5.520時20分許（自同日19時許起） 桃園縣桃園市建新街「聖保祿醫院」旁 猥褻光碟片54片（含劉瀚陽所購得之9片） 93偵字第1467號起訴 三 92.6.422時40分許（自同日21時許起） 桃園縣蘆竹鄉山林路一段流動夜市 猥褻光碟片25片，售得款100元 93偵字第1466號移送併辦 四 92.6.9 21時許（自同日19時20分許起） 桃園縣桃園市建新街臨時夜市 猥褻光碟片34片 93偵字第1466號移送併辦 五 92.6.1313時許（自同日12時30分許起） 台北縣三重市重新橋下跳蚤市場 猥褻光碟片20片 臺灣板橋地方法院檢察署93偵字第3268號移送併辦 六 92.7.620時15分許（自同日20時許起） 桃園縣大園鄉和平東路流動夜市 猥褻光碟片98片 93偵字1465號移送併辦 七 92.11.3021時30分許（自同日晚間不詳時刻起） 桃園縣大園鄉和平西路夜市 猥褻光碟片28片 93偵字第317號移送併辦 八 92.12.1720時15分許（自同日晚間不詳時刻起） 桃園縣蘆竹鄉仁愛路一段之夜市內 猥褻光碟片59片、售得款900元、腳架2個、紙箱1個、塑膠盒2個 93偵字第1208號移送併辦 九 93.6.1622時許（自同日20時許起） 桃園縣蘆竹鄉南山路山腳街夜市 猥褻光碟片48片售得款500元 93偵字第10434號移送併辦 十 93.7.721時20分許（自同日20時30分許） 桃園縣蘆竹鄉南山路三段274巷口 猥褻光碟片36片售得款200元 93偵字第11131號移送併辦 備註   共計猥褻光碟片421片及現金2000元 未載檢察署者即臺灣桃園地方法院檢察署案號 



附表二  被告各次查獲前販入猥褻色情光碟及賣出營利情形表
        （依附表一之時間順序為相同編號）

編號   販入情形  賣出光碟片數及營得利益 一 九十一年八月間在台北市華西街夜市向不詳姓名年籍之人士以每片一百元之價格販入 以每片一百元之價格，賣出三片，現場扣得款三百元 二 於查獲前某時在台北市士林夜市向不明人士以不詳價格販入 共賣出九片，現場扣得款五百元 三 查獲前某時向不明人士以不詳價格販入 以每片五十元賣出二片，現場扣得款一百元 四 九十一年八、九月間在台北縣○○鎮○○路○○○市○○○號「阿華」之不詳年籍男子以每片四十元價格販入 每片五十元之價格賣出 五 查獲前某時在桃園市親子夜市向綽號「阿華」之不詳年籍男子以每片四十元價格販入三十五片 以每片五十元價格賣出十五片 六 查獲前以每片五十至八十元價格向不明人士販入 以每片五十至一百元之價格賣出 七 透過跳蚤雜誌廣告向不明人士以每片三十元價格販入三十片 以每片五十元之價格賣出二片 八 透過雜誌廣告向不明人士以每片三十元價格販入 以每片五十元之價格賣出十八片，現場扣得款九百元 九 查獲前以一千元之價格向不明人士販入六十片 以買四送一、每片五十元之價格，賣出十二片，現場扣得款五百元 十 透過報紙廣告向不明人士以一千元之價格販入四十片 以每片五十元之價格賣出四片，現場扣得款二百元 



附表三  各次扣得猥褻色情光碟片
        （依附表一之時間順序為相同編號）
㈠九十二年度偵字第八五一一號
品名及數量：無碼色情光碟共計十九片，所有人：甲○○

編號 片名                                      　　  　　 數量（片） 一 奴隸日記             　　 一 二 ＯＲＧＹ　ＩＮ　ＢＬＡＣＫ 一 三 ＪＡＩＬ　ＢＡＢＥＳ                       　　 一 四 ＴＲＡＹＰＹ　ＳＬＵＴＳ 一 五 每日一炮                      　　 一 六 松本靜香                                      　　 一 七 溼透聖女　 一 八 愛欲與禁忌１                        　　 一 九 女子校生日記                               　　 一 十 ＳＭ女強人                                  　　 一 十一 私部微熱          　　 一 十二 ＴＨＥ　ＳＥＸ　ＴＡＳＴＥ　ＣＯＮＴＥＳＴ 一 十三 ＬＥＳＢＩＡＮＡ　ＧＥＴ　ＷＥＴＩＮ　ＴＨＥ　ＢＯＴＴＵＢ 一 十四 豹女 一 十五 花女         　　 一 十六 麻里子的淫液               　 一 十七 性感小騷女               　　 一 十八 女子校生       　　 一 十九 淫蕩記事系列一                　　 一 總計  十九 



㈡九十三年度偵字第一四六七號起訴部分
（九十二年度保管字第二四二五號扣押物品清單）
 ⒈品名及數量：色情光碟共計四十五片，所有人：甲○○

編號 片名                                      　　 數量（片） 一 ＴＨＥ　ＳＥＸ　ＴＡＳＴＥ　ＣＯＮＴＥＳＴ 一 二 岡田純菜ＡＶ精選２００２ 一 三 痴女傳說 一 四 ＴＨＥ　ＷＩＬＤ　ＳＩＤＥ 一 五 開放性行為 一 六 ＳＷＩＭＳＵＩＴ　ＣＡＬＥＮＤＡＲ 一 七 ＪＡＰＡＮＥＳＥ　ＳＷＥＥＴ　ＧＩＲＬＳ 一 八 小早川洋子ＡＶ精選２００２ 一 九 不法入侵 一 十 姬島まどかＡＶ精選２００２ 一 十一 淫味十足 一 十二 高校女生猥褻制服篇 一 十三 ＷＲＫＩＮＧ 一 十四 杏野小夜 一 十五 ＳＩＮＤＥＥ　ＣＯＸＸ 一 十六 ＧＩＲＬ　ＯＦ　ＭＹ 一 十七 ＴＨＥ　ＦＩＮＡＬ　ＴＲＵＴＨ 一 十八 ＳＥＸ　ＧＩＲＬＳ 一 十九 學生妹援交實錄 一 二十 高校生 一 二一 羞恥初體驗 一 二二 阿妹的十七歲 一 二三 同仁誌世界健美先生第八集 一 二四 大肚女性奇招 一 二五 東歐ＰＲＩＶＡＴＥ精選 一 二六 靚女神犬情 一 二七 情色犬馬 一 二八 性感女神搞淫犬 一 二九 女體解剖的快感 一 三○ 東歐ＰＲＩＶＡＴＥ精華版 一 三一 同仁誌世界健美先生第七集 一 三二 香港酒店性愛大公開 一 三三 同仁誌世界健美先生第六集 一 三四 精選東歐巨片（法國） 一 三五 日本亞細亞空姐 一 三六 慾望天堂 一 三七 淫亂病院 一 三八 校園衝瘋隊 一 三九 上班女郎夜兼差 一 四○ 靚女神犬情　 一 四一 大肚雞妙無窮 一 四二 性感女神搞淫犬 一 四三 怨婦虐犯兒 一 四四 凌虐性狂魔 一 四五 監禁性奴 一 總計  四十五 


 ⒉劉瀚陽購買之色情光碟清冊

編號 片名                                      　　 數量（片） 一 辣妹交友託（記） 一 二 純情物語 一 三 岡宏真情控訴 一 四 街頭三淫女 一 五 開女體解剖的快感 一 六 發燒新聞支支精采 一 七 加味迴轉壽司 一 八 辣妹艷遇 一 九 失落の下課後 一 總計  九 


◎ ⒈及⒉部分總計五十四片

㈢九十三年度偵字第一四六六號（九十二年度偵字第一○一○七號
  卷九十二年度保管字第二九四四號扣押物品清單）品名及數量
  ：色情光碟共計二十五片，所有人：甲○○

編號 片名                                      　　  　　 數量（片） 一 ＴＡＩ　ＢＬＯＮ　ＬＯＢ                        　　 一 二 姐姐的屁眼                                      　　 一 三 巨乳體驗                                        　　 一 四 劫色大輪替                                      　　 一 五 淫女與色郎                                      　　 一 六 初次做愛                                        　　 一 七 ２００３新版女優                                　　 一 八 淫亂好色素女人若妻                              　　 一 九 最初天使降臨                                    　　 一 十 超快感物語                                      　　 一 十一 ＳＵＰＥＲＦＵＣＫＥＲＳ                        　　 一 十二 Ｌｅ　Ｓａｌａｉｒｅ　ｄｅ　ｌａ　ｊｏｕｉｓｓｎｃｅ 一 十三 不倫插入 一 十四 ＳＥＸ　ＨＯＵＳＥＳ 一 十五 Ｃｒｅａｍ　Ｃｒａｖｅｒｓ                 　　 一 十六 ＢＥＤＳＩＤＥ　ＮＹＭＰＨＯＳ                   　 一 十七 ＮＥＷ　ＳＥＮＳＡＴＩＯＮＳ                　　 一 十八 福田舞香               　　 一 十九 ＣＹＢＥＲ　ＳＥＸ                           　　 一 二十 Ｉ　ａｖｅｎｔｕｒｉｅｒｅ 一 二一 櫻尺元（日本）                            　　 一 二二 群力野外露出生                                 　　 一 二三 欲望（日本）                  　　 一 二四 發情（日本）                               　　 二 總計  二十五 



㈣九十三年度偵字第一四六六號
（九十二年度偵字第一○三九八號卷九十二年度保管字第三○二○
號扣押物品清單）
品名及數量：色情光碟共計三十四片，所有人：甲○○

編號 片名                                      　　 數量（片） 一 相川奈納子 一 二 乳液收藏家 一 三 永島知津子 一 四 橋本ちゆか 一 五 搞裂它吧！ 一 六 亞熱浪系列 三 七 狂野小辣椒系列 一 八 愛就射出來 一 九 兼差女老師 一 十 戰場 一 十一 巨乳隸孃 一 十二 肉體激情 一 十三 一夜三人行 一 十四 吻的誘惑 一 十五 魔性的引誘 一 十六 世紀を擔う 十 十七 洋片（無片名） 七 總計  三十四 



㈤九十三年度偵字第三二六八號
（九十二年度偵字第一一八五六號卷九十二年度保管字第三七九
七號扣押物品清單）
品名及數量：色情光碟共計二十片，所有人：甲○○

編號 片名                                      　　  　　 數量（片） 一 狂野小辣椒系列 一 二 大和縱情記 一 三 淫口魅乳                   　　 一 四 淫亂儀式 一 五 相原優子         　　 一 六 桃色風暴２岡宏                                 　　 一 七 強制執行                　 一 八 發情痴女          　　 一 九 亞熱浪系列               　　 一 十 爆列之章                         　　 一 十一 南洋風味      　　 一 十二 連搗玉門雙響炮 一 十三 一本道星崎  　　 一 十四 一本道小村美樹 一 十五 國分安未果 一 十六 女教師 一 十七 性愛交叉點       　 一 十八 小野貓         　　 一 十九 性愛家教 一 二十 美乳大反擊      　　 一 總計  二十 



㈥九十三年度偵字第一四六五號
（九十二年度保管字第三五七五號扣押物品清單）
品名及數量：色情光碟共計九十八片，所有人：甲○○

編號 片名 數量（片） 一 人畜一家親 一 二 ＰＲＩＶＡＴＥ 一 三 ＨＡＲＬ　ＴＳ 一 四 ＶＩＲＴＵＡＬ 一 五 ＰＥＮＴＨＯＵＳＥ 一 六 Ｅｂｏｎｙ’ｓ 一 七 Ｍｉｓｓ　Ｎｕｄｅ　　　　（Ｎａｄｅ） 一 八 Ｌｅｓ　　　　　　　　　　（ＬＬ’Ｓ） 一 九 ＰＩＲＡＴＥ 一 十 ｌｅ　ｐｏｉｎｔ 一 十一 ＰＥＮＨＯＵＳＥ 一 十二 ＳＡＴＩＮ　＆　ＬＡＣＥ 一 十三 ＭＥＴＲＯ 一 十四 Ｒｅｖｅｓ　ｄｅ　ｃｕｉｒ 二 十五 Ｆｏｕｒ　Ｏｆ　Ｆｕｃｋｉｎｇ 一 十六 Ｃｈａｔｅａｎ 一 十七 ＣＨＵＧ－Ａ－ＬＵＧ 一 十八 ＰＡＮＤＯＲＡ 一 十九 ＬＮＴＡＴＯＮ 一 二十 ｌｅｖｅ　ｄｅ　ｓｅｘｅ 一 二一 含棒運動會 一 二二 おさない誘惑 一 二三 性的幻想 一 二四 護士校生全紀錄 一 二五 野性の呼喚 一 二六 制服日記 一 二七 兩性之間 一 二八 女優ｎｅｗｓ 一 二九 世紀を擔 ラ 一 三○ 巨根初調教 一 三一 急速快感 一 三二 柔肌女教師 一 三三 極度快感 一 三四 超色護士 一 三五 愛的方式 一 三六 美臀淫蕩妹 一 三七 快樂の脫糞性交 一 三八 愛液よたつぶり 一 三九 性感メテクニツク 一 四○ 肉裂けしイブ 一 四一 Ｒｏｊｈｏｒｋｅｒ 一 四二 ＹＯＵＮＧ　ＳＴＵＦＦ 一 四三 ＤＥＥＰ　ＴＨＲＯＡＴ 一 四四 Ｍｏｒｅ　ｂｉｐｔｙ 一 四五 Ｂａｄ 一 四六 Ｘｓｅｘ 一 四七 ＳＯＰＨＴＥ 一 四八 Ｓａｐｈｙｎ 一 四九 ＷＲＫＩＮＧ 一 五○ 天城夕紀 一 五一 吉田桃 一 五二 戀しくて．．． 一 五三 Ｊｆａｎｔａｓｙ　ｖｏｌ‧３ 一 五四 校生大浪淫 一 五五 ＡＶ女優 一 五六 長瀨愛 一 五七 背德的淑女 一 五八 官能浪漫 一 五九 女優ｎｅｗｓ 一 六○ 亞熱浪 一 六一 遊佐七海 一 六二 西山茜桃逗春色 一 六三 學生妹援交實錄 一 六四 超強ＡＶ女星 一 六五 亂倫系列一 一 六六 操野菊花 一 六七 魂天變 一 六八 ２００３ＡＶ女優 一 六九 細川しのぶ 一 七○ 惠美壽竹子專輯 一 七一 秘密愛撫 一 七二 淫行援交日記 一 七三 ＨＡＰＰＹ　ＤＡＹ 一 七四 街角美嬌娘 一 七五 宮崎牙惠 一 七六 逆ノブ天國 一 七七 亞熱浪系列 一 七八 亞熱浪系列 一 七九 ｓｅｘ 一 八○ Ｋｉｎｋｙ　ｐｌａｙ 一 八一 女優ｎｅｗｓ 一 八二 室友汗淋漓 一 八三 憂木瞳 一 八四 ｃｌａｓｓｙ 一 八五 羽田 一 八六 Ｅｒｏｓ　Ｂｏｄｙ 一 八七 ＡＶ女優 一 八八 高宮火 一 八九 床枝（？技）一流陰陽人 一 九○ ＧＡＬＳ 一 九一 亞熱浪系列 一 九二 女優ｎｅｗｓ 一 九三 ｓｅｘ 一 九四 少婦激情 一 九五 深田涼子 一 九六 ＳＥＸＵＲＬ　ＯＥＳＩＲＥ 一 九七 ＡＰＰ１３０ 一 總計  九十八 



㈦九十三年度偵字第三一七號
（九十二年度保管字第六二八六號扣押物品清單）
品名及數量：色情光碟共計二十八片，所有人：甲○○

編號 片名 數量（片） 一 ＳＥＸ巨乳熟女交際 一 二 ＬＸＬＸＬＸＬＸ 三 三 ＰＲＩＶＡＴＥ 三 四 ａｐｉｓｕｉｄａａｐ 一 五 ＬＯＶＥ　ＳＴＯＮＹ 一 六 ＫＡＴＩＡ　ＫＥＡＮ 一 七 ｇｒａｎｎｉｙ系列 十八 總計  二十八 



㈧九十三年度偵字第一二○八號
（九十二年度保管字第六六二二號扣押物品清單）
品名及數量：色情光碟共計五十九片，所有人：甲○○

編號 片名 數量（片） 一 日本廣告女郎初出櫃初體驗 一 二 桑田佳祐（２） 一 三 ２００３日本高校援交系列 一 四 人體彩繪、大肚彩繪 一 五 西洋人狗大對決 一 六 網路迷姦之車站篇 一 七 ２００３日本高校援交系列 一 八 日本廣告女行初出櫃初體驗 一 九 水手服的初體驗 一 十 ＡＶ美少女 一 十一 ２００３日本高校援交系列 一 十二 日本廣告女郎初出櫃初體驗 一 十三 ＡＶ２００２精選 一 十四 兔女郎之悲吟 一 十五 日本高校援交版 一 十六 蛇郎君 一 十七 變男變女變變變 一 十八 高校援交版 一 十九 日本廣告女郎初出櫃初體驗 一 二十 東洋美女伴唱９ 一 二一 西洋人狗大對決 一 二二 西洋人驢大對決 一 二三 西洋人狗大對決 一 二四 西洋人狗大對決 一 二五 西洋人狗大對決 一 二六 舞台性技大公開 一 二七 西洋人狗大對決 一 二八 西洋人狗大對決 一 二九 西洋人馬大對決 一 三○ 人馬蛇 一 三一 西洋人狗大對決 一 三二 西洋人狗大對決 一 三三 西洋人馬大對決 一 三四 西洋人牛大對決 一 三五 西洋人狗大對決 一 三六 天使系列ＡＧ０６８ 一 三七 湯女 一 三八 幸子與奶油犬小花 一 三九 若妻妊婦之痴態 一 四○ 畜牲愛搞日本妞 一 四一 ３００１系列 一 四二 葉月涼子 一 四三 天使系列之女子高生 一 四四 天使系列之解禁 一 四五 天使系列之望月 一 四六 ３００１系列 一 四七 ３００１系列 一 四八 ３００１系列 一 四九 ３００１系列 一 五○ ３００１系列 一 五一 豬馬狗雜交派對 一 五二 痴女系列 一 五三 痴女系列 一 五四 淑女系列 一 五五 淑女系列 一 五六 痴女系列 一 五七 痴女系列 一 五八 痴女系列 一 五九 痴女系列 一 總計  五十九 



㈨九十三年度偵字第一○四三四號
（九十三年度保管字第三二五六號扣押物品清單）
品名及數量：色情光碟共計四十八片，所有人：甲○○

編號 片名 數量（片） 一 賓館系列 十三 二 我是性玩偶 一 三 最優亞熱帶 七 四 援交實錄 二 五 迷姦系列 一 六 極樂東京灣 一 七 天使之秘密 一 八 女優NEWS 一 九 同床不同夢 一 十 淫虐快樂主義 一 十一 美縛 一 十二 墮天使 一 十三 監禁遊戲 一 十四 輪迴輪姦 一 十五 電流遊戲 一 十六 俄羅斯異國情人系列 一 十七 愛在菊花燦爛時 一 十八 羞恥傀儡 一 十九 變態女子監獄 一 二十 暴虐處刑 一 二一 亞熱帶系列 一 二二 死惡之夜 一 二三 邪淫奴隸 一 二四 監禁女子大生 一 二五 痴虐烈震 一 



㈩九十三年度偵字第一一一三一號
（九十三年度保管字第三六五二號扣押物品清單）
品名及數量：色情光碟共計三十六片，所有人：甲○○

編號 片名 數量（片） 一 最優亞熱浪 一 二 壞叔叔的工具箱 一 三 變態女子監獄 一 四 辛子與奶油犬小花 一 五 體驗人妻 一 六 動物狂想曲 一 七 痴虐烈震 一 八 三原夕香 一 九 失落的下課後 一 十 花枝活魚大鍋炒 一 十一 羞恥傀儡 一 十二 美口姦合會 一 十三 人畜一家親 一 十四 動物人集合 一 十五 天使秘密 一 十六 極樂東京灣 一 十七 淫夜症候群 一 十八 脫衣激情夜 一 十九 浪語翻譯機 一 二十 美的素顏 二 二一 ＬＩＮＧＥＲＩＥ 四 二二 辣愛沸騰 二 二三 ＶＩＶＩＤＮＥＳＳ 二 二四 更衣室春天 二 二五 純情之愛 二 二六 黃色時刻 一 二七 極樂戰衣 一 二八 援交修業 一 總計  三十六